【裁判字號】    97,抗,107
【裁判日期】    970327
【裁判案由】    撤銷緩刑
【裁判全文】
臺灣高等法院臺南分院刑事裁定           97年度抗字第107號
抗  告  人  甲○○
上列抗告人因撤銷緩刑案件，不服臺灣臺南地方法院中華民國九
十七年二月十八日裁定（九十七年度撤緩字第九號）提起抗告，
本院裁定如下：
    主  文
抗告駁回。
    理  由
一、本件抗告意旨略以：
  (一)本件原審法院九十六年度交易字第九一號判決固於九十七年
    一月七日確定，惟另案九十六年度交訴字第一五七號判決宣
    判日期在本件宣判日期之前，是該另案應早於本案判決確定
    ，而非在緩刑期內受徒刑之宣告確定，是原審法院裁定撤銷
    緩刑似與刑法第七十五條之一第一項第一款規定不符。且原
    審法院九十六年度交訴字第一五七號案件起訴前，抗告人即
    受刑人（以下簡稱抗告人）受緩起訴宣告並已繳納緩起訴處
    分金在卷，原審法院之所以判處抗告人徒刑，乃因本案九十
    六年交易字第九一號案件起訴之故，然二案件之緩起訴及緩
    刑之撤銷實互為因果及條件，並非一般情形如一案受徒刑宣
    告而又另犯他案情形可比，原審法院遽與撤銷緩刑之宣告，
    實有不公，並違諭知緩刑改過自新機會美意。
  (二)本件原審九十六年度交易字第九一號案件係因抗告人搭載女
    友車禍肇事，痛失摯友已萬分悔悟，且抗告人亦受有重傷，
    並與渠等家屬和解賠償，實已深受教訓警惕，加上抗告人家
    境拮据又須扶養一子，經濟能力實亦微弱，已知悔改，當不
    至再犯，請准撤銷原裁定等語。
二、按緩刑前因故意犯他罪，而在緩刑期內受得易科罰金之有期
    徒刑、拘役或罰金之宣告確定者，並足認原宣告之緩刑難收
    其預期效果，而有執行刑罰之必要者，得撤銷其受緩刑之宣
    告。又所謂「緩刑期內」，其期間係自裁判確定之日起算，
    且稱以內者俱連本數計算，此觀之刑法第七十五條之一第一
    項第一款、第七十四條、第十條規定自明。並有最高法院八
    十五年度抗字第一八九號裁定意旨可參。從而判決確定日亦
    屬緩刑期內至明。
三、經查，抗告人甲○○因犯公共危險罪，前經原審法院於九十
    六年十二月七日以九十六年度交易字第九一號判決，判處有
    期徒刑六月、拘役四十五日，緩刑三年，並於九十七年一月
    七日確定；另案則於九十五年九月一日因故意駕駛動力交通
    工具肇事逃逸，經原審法院以九十六年度交訴字第一五七號
    判決有期徒刑七年，減為得易科罰金之有期徒刑三月十五日
    ，並於九十七年一月七日確定，此有判決正本及臺灣高等法
    院被告全國前案紀錄表各二份足稽。是本件上開緩刑判決既
    於九十七年一月七日確定起算，則起算日之九十七年一月七
    日，依所稱以內者俱連本數計算規定，自屬緩刑期內，前已
    敘明。茲受刑人於九十七年一月七日之緩刑期內，既另受有
    原審法院以九十六年度交訴字第一五七號宣告得易科罰金之
    有罪判決確定，且該案犯罪時間為緩刑前之九十五年九月一
    日，又觀諸受刑人所犯不能安全駕駛罪或肇事逃逸罪，均屬
    公共危險罪情事，足徵受刑人原受宣告之緩刑寬典，已難收
    預期之效果，而有執行刑罰之必要，已符合刑法第七十五條
    之一第一項第一款規定。從而，原審依法撤銷上開緩刑之宣
    告，並無違誤。乃抗告意旨誤認另案（即原審九十六年度交
    訴字第一五七號判決）應早於本案緩刑判決確定，而主張無
    在緩刑期內受徒刑之宣告確定云云，因與臺灣高等法院被告
    全國前案紀錄表所載事實不符，已無足採。又上開二案訴追
    與執行過程之緩起訴及緩刑之撤銷縱有關聯，惟上該二案件
    均屬受刑人之不同犯罪行為並均經有罪判決確定，受刑人犯
    罪事證明確，原審因此依確定判決撤銷緩刑宣告，尚符合罪
    刑相當原則，自無不當。再者，原審審酌受刑人二案均犯公
    共危險罪，而認難收緩刑預期效果之認定，該裁量權之行使
    ，既不因抗告意旨所稱自上開二案行為後知悔改日後不再犯
    云云而受影響，且核無不當，是此部分抗告意旨，亦無理由
    。
三、綜上所述，原審法院依檢察官之聲請而撤銷抗告人緩刑之宣
    告，於法自屬有據，本院經核其認事用法，於法尚無不合。
    抗告人指摘原裁定不當，為無理由，應予駁回。
四、據上論結，應依刑事訴訟法第四百十二條，裁定如主文。
中    華    民    國    97    年    3     月    27    日
                  刑事第二庭    審判長法  官  吳勇輝
                                      法  官  洪碧雀
                                      法  官  郭千黛
以上正本證明與原本無異。
不得再抗告。
                                      書記官  尤乃玉
中    華    民    國    97    年    3     月    27    日


司法院資訊處製作；財團法人民間司法改革基金會備份。
